臺灣臺中地方法院小額民事判決
                                    110年度豐小字第638號
原      告  張榮松  
被      告  魏義庭  
上列當事人間請求損害賠償事件，本院於中華民國110年10月5日
言詞辯論終結，判決如下：
    主      文
一、被告應給付原告新臺幣4,000元，及自民國110年3月18日起
    至清償日止，按週年利率百分之五計算之利息。
二、原告其餘之訴駁回。
三、訴訟費用新臺幣1,000元，由被告負擔新臺幣300元，餘由原
    告負擔。
四、本判決第一項得假執行。
五、原告其餘假執行之聲請駁回。
    事實及理由
甲、程序部分：原告起訴時，原請求被告魏義庭、弘昕股份有限
    公司連帶賠償。嗣於民國110年10月5日言詞辯論期日，經原
    告當庭撤回對被告弘昕股份有限公司之告訴，並經被告表示
    同意（見本院卷第158頁），依法核無不合，是被告弘昕股
    份有限公司已脫離本件訴訟繫屬，先予敘明。　　
乙、實體部分：　
壹、原告起訴主張：被告於民國109年9月2日下午6時整駕駛車牌
    號碼00-000號車輛（下稱系爭車輛），行經臺中市○○區○○路
    0段000巷00號時，撞及原告所有之地上花圃（下稱系爭花圃
    ），致花圃上鐵籠、花盆、木板等受損（下稱系爭事故），
    經評估後修繕費用為新臺幣（下同）15,000元。爰依侵權行
    為之法律關係，提起本訴。並聲明：㈠被告應給付原告15,00
    0元，及自起訴狀繕本送達翌日起至清償日止，按週年利率5
     ％計算之利息。㈡願供擔保，請准宣告假執行。
貳、被告答辯則以：員警於110年7月6日即以系爭花圃圍繞之鐵
    籠超出私人土地，貼單要求原告改善。原告故意不改善，於
    國有地上放置大量鋼筋、木板等雜物，妨礙通行安全。又原
    告求償之估價單為泥作裝修，與原告主張受損之鐵籠、花盆
    、木板等項目無關。並聲明：原告之訴駁回。
參、本院之判斷：
一、原告主張被告於上開時間、地點，駕駛系爭車輛撞及原告所
    有之地上花圃乙節，為被告所不爭執（見本院卷第114頁）
    ，且有本院依職權向臺中市政府警察局豐原分局調閱之系爭
    事故初步分析研判表、現場圖、調查報告表、談話紀錄及現
    場照片等資料在卷為佐（見本院卷第45頁至第79頁），堪信
    為真實。
二、原告主張因前開事故，致花圃上鐵籠、花盆、木板受損等語
    。然查：
　㈠原告所提出之108年4月9日估價單（見本院卷第25頁），開立
    日期係於系爭事故發生日前，則其上所載之維修項目即花盆
    、花盆定位、平台屋頂回復等工程項目，自難認與系爭事故
    相關。此由原告於警詢時（見本院卷第51頁道路交通事故談
    話表），稱其物品受損情形為「鐵籠受損、白色木板掉下」
    ，而未提及有花盆受損，亦可為證。
　㈡再觀原告提出之109年4月15日現場照片（見本院卷第33頁）
    ，可見系爭花圃外圍鐵籠原屬完好。對照系爭事故後之照片
    （見本院卷第31頁、第63頁至第79頁），則可見系爭車輛確
    有撞擊系爭花圃，並致系爭花圃旁圍繞之鐵籠、木板（下稱
    系爭鐵籠、木板）損壞之情形。是原告此部分主張，應屬有
    據。
三、按因故意或過失，不法侵害他人之權利者，負損害賠償責任
    。不法毀損他人之物者，被害人得請求賠償其物因毀損所減
    少之價額。民法第184條第1項前段、第196條分別定有明文
    。被告因駕駛不慎，撞擊原告所有之系爭鐵籠、木板，致前
    開物品受損，已如前述。揆諸前開規定，原告自得請求被告
    負損害賠償責任。
四、修復費用之認定：
　㈠原告雖提出銘義工程行出具之估價單1 紙（見本院卷第27頁
    ），主張修復費用為15,000元。然觀前開估價單所載，施作
    項目為「圍牆泥作裝修」。而系爭花圃受損部位為系爭鐵籠
    、木板，已如前述，並無泥作部分。此由原告起訴狀中，亦
    稱被告毀損物品為鐵籠、花盆、木板（見本院卷第17頁），
    而未提及泥作受損，即可為證。
　㈡而經本院函詢銘義工程行前開維修單之內容為何，經該工程
    行負責人函覆係以系爭花圃之圍籬整修復原為估價，有陳報
    狀1 紙在卷可參（見本院卷第149 頁），堪認前開工程費用
    估價中，應包含系爭花圃受損部位之修復及另為泥作裝修之
    估價。
　㈢按當事人已證明受有損害而不能證明其數額或證明顯有重大
    困難者，法院應審酌一切情況，依所得心證定其數額。民事
    訴訟法第222條第2 項定有明文。查原告已證明系爭鐵籠、
    木板受損，但無法證明修復之確切金額。則本院經審酌前開
    物品受損情形及銘義工程行估價單修復金額，認原告所受損
    害數額應以5,000元為相當。
五、按損害之發生或擴大，被害人與有過失者，法院得減輕賠償
    金額或免除之，民法第217條第1 項定有明文。經查：
  ㈠被告主張系爭花盆之鐵籠已超出私人土地，而妨礙交通，前
    於109年7月6日即經警方公告限期改善乙情，業據提出現場
    照片為佐（見本院卷第121至第123頁），堪認為真。至原告
    雖主張其未占用道路等語，並提出土地複丈成果圖為證（見
    本院卷第161頁、第165頁）。惟前開複丈成果圖測量時間為
    98年2月13日、107年10月31日，距離系爭事故發生之時間即
    109年4月15日已有相當時間。又前開土地複丈成果圖係就圍
    牆位置為測量，然對照現場照片（見本院卷第31頁），系爭
    花圃顯係在原建物圍牆之外增設，並非圍牆之一部。則原告
    以前開土地複丈成果圖，抗辯系爭鐵籠、木門未超出私有土
    地，即無從為對原告有利之認定。
  ㈡據上，原告以系爭鐵籠、木門占用道路，影響往來交通，致被告駕車時發生系爭事故，原告之行為自亦有過失。本院審酌原告置放物品，雖影響公共安全，然過失情節仍較未注意車前狀況之被告輕微，認為原告過失責任比例應為20％、被告過失責任比例應為80％為適當。則以原告所受損害金額5,000元計算，被告應賠償原告4,000元（計算式：5,000元×80％＝4,000元）。
肆、綜上所述，原告依侵權行為之法律關係，請求被告給付4,00
    0元，及自起訴狀繕本送達翌日即110年3月18日（見本院卷
    第83頁送達證書）起至清償日止，按週年利率5％計算之利息
    ，為有理由，應予准許。逾此部分之請求，為無理由，應予
    駁回。
伍、本件事證已臻明確，兩造其餘攻擊防禦方法及所舉證據，經
    審酌結果，與本件判決結論均無影響，爰不一一論述，附此
    敘明。
陸、本件係適用小額訴訟程序，所為被告敗訴之判決，依民事訴
    訟法第436條之20規定，應依職權宣告假執行。原告聲請供
    擔保為假執行之宣告，尚無必要。至原告敗訴部分，其假執
    行之聲請即失所依附，應併予駁回。
柒、本件適用小額訴訟程序，依民事訴訟法第436條之19第1項規
    定，法院為訴訟費用之裁判時，併確定訴訟費用額為1,000
    元（即原告繳納之裁判費1,000元），另依民事訴訟法第79
    條，命由兩造按敗訴比例各自負擔。
中　　華　　民　　國　　110 　年　　10　　月　　22　　日
                      臺灣臺中地方法院豐原簡易庭
                              法　官　段奇琬
以上正本係照原本作成。
如不服本判決，應於送達後20日內，以判決違背法令為理由，向
本院提出上訴狀並表明上訴理由（上訴理由應表明一、原判決所
違背之法令及其具體內容；二、依訴訟資料可認為原判決有違背
法令之具體事實），如於本判決宣示後送達前提起上訴者，應於
判決送達後20日內補提上訴理由書（須附繕本）。如委任律師提
起上訴者，應一併繳納上訴審裁判費。
中　　華　　民　　國　　110 　年　　10　　月　　22　　日
                              書記官　許瑞萍